---
title: "Introdução ao BusinessReport"
output: rmarkdown::html_vignette
vignette: >
  %\VignetteIndexEntry{Introdução ao BusinessReport}
  %\VignetteEngine{knitr::rmarkdown}
  %\VignetteEncoding{UTF-8}
---

```{r setup, include = FALSE}
knitr::opts_chunk$set(
  collapse = TRUE,
  comment  = "#>",
  eval     = FALSE
)
```

O pacote `BusinessReport` fornece um template Quarto/Typst profissional para
relatórios corporativos e analíticos. Com uma única chamada de função você tem
um projeto Quarto completo, com capa, contracapa, sumário estilizado, e
tipografia cuidadosamente escolhida.

## Instalação

```{r install}
# Via pak (recomendado)
pak::pak("lemuelemos/BusinessReport")

# Via remotes
remotes::install_github("lemuelemos/BusinessReport")
```

## Criando o primeiro projeto

```{r create}
library(BusinessReport)

create_business_report(
  path        = "meu-relatorio",
  title       = "Relatório Anual: 2025",
  subtitle    = "Análise de Adequação de Capital",
  author      = "Gerência de Modelagem e Monitoramento",
  institution = "FGCoop",
  font        = "ibm-plex",
  toc_style   = 2
)
```

Isso cria a seguinte estrutura:

```
meu-relatorio/
├── report.qmd                     ← Edite aqui
├── assets/
│   └── logo.svg                   ← Substitua pelo seu logo
└── _extensions/
    └── business-report/
        ├── _business-report-config.typ  ← Configuração gerada pelo R
        ├── _extension.yml
        ├── typst-template.typ
        ├── typst-show.typ
        ├── cover.typ
        ├── back-cover.typ
        └── toc/
            ├── toc-classic.typ
            ├── toc-modern.typ
            └── toc-minimal.typ
```

Para renderizar:

```{r render}
quarto::quarto_render("meu-relatorio/report.qmd")
```

## Escolhendo a fonte

O pacote inclui 14 fontes de publicações financeiras renomadas e projetos
tipográficos open-source:

```{r fonts}
list_fonts()
```

Para trocar a fonte de um projeto existente:

```{r set-font}
set_font("meu-relatorio", font = "merriweather")
set_font("meu-relatorio", font = "fira-sans")
```

### Fontes de sistema vs. fontes OFL

Fontes com `license = "System"` (Georgia, Palatino) já estão disponíveis na
maioria dos sistemas operacionais. Fontes com `license = "OFL"` precisam ser
instaladas separadamente; o Typst busca fontes automaticamente nas pastas de
sistema. O Google Fonts (<https://fonts.google.com>) é a fonte mais conveniente
para baixar fontes OFL.

## Estilos de sumário

Há três estilos disponíveis:

```{r toc}
list_toc_styles()
```

| ID | Nome | Descrição resumida |
|----|------|-------------------|
| 1 | Clássico | Dot leaders, entradas de capítulo em negrito |
| 2 | Moderno | Barras coloridas laterais, página em badge |
| 3 | Minimalista | Sem decoração, hierarquia por tamanho e recuo |

Para mudar o estilo:

```{r set-toc}
set_toc_style("meu-relatorio", style = 3)
```

## Cor de destaque

Toda a identidade visual — capa, títulos, sumário, elementos decorativos —
deriva de uma única cor primária definida em hexadecimal:

```{r color}
# Azul institucional padrão
set_primary_color("meu-relatorio", color = "#1a3a5c")

# Verde para um relatório ambiental
set_primary_color("meu-relatorio", color = "#1a5c3a")

# Vermelho para risco
set_primary_color("meu-relatorio", color = "#8b1a1a")
```

## Capa e contracapa

As páginas de capa e contracapa são opcionais:

```{r cover}
# Desativar a contracapa
toggle_back_cover("meu-relatorio", back_cover = FALSE)

# Reativar a capa
toggle_cover("meu-relatorio", cover = TRUE)
```

Para usar o logo da sua instituição, substitua `assets/logo.svg` pelo arquivo
correto (SVG ou PNG). O caminho é configurado em `cover.typ` e pode ser editado
diretamente.

## Editando o conteúdo

Abra `report.qmd` e escreva seu relatório em Markdown padrão do Quarto. O
template já inclui uma estrutura sugerida com seções de Introdução, Metodologia,
Resultados, e Conclusão.

Recursos Quarto disponíveis normalmente — cross-references (`@sec-`, `@fig-`,
`@tbl-`), bibliografias, figuras, tabelas e blocos de código R — funcionam
integralmente com o template.
